A Register of the Claude Paillat Papers
Hoover Institution Archives
- Research materials, 1863-1999 (Folder 1-414)
  - Marseille, 1920-1924 (Folder 357-358)
    - Réunion du Comité Supérieur de l'Exposition, 1923 (Folder 357: 25)
    - Incident au cours d'une réunion publique politique, 1923 (Folder 357: 26)
    - Fédération Nationale des Associations de Parents de Soldats pour la Défense des Jeunes Gens sous les Drapeaux, 1923 (Folder 357: 27)
    - Rapport du commissaire spécial, 1923 (Folder 357: 28)
    - Jeunesses Communistes, 1923 (Folder 357: 29-30)
    - Parti Communiste, 1923 (Folder 357: 31)
    - Circulaire de la Confédération Nationale du Travail Unitaire, 1923 (Folder 357: 32)
    - Comité d'Action contre la Guerre, 1923 (Folder 357: 33-34)
    - Le clergé et les catholiques, 1924 (Folder 357: 35)
    - Rapport du commissaire spécial, 1924 (Folder 357: 36)
    - Socialistes unifiés, 1920 (Folder 358: 1-2)
    - Syndicat des dockers, 1920 (Folder 358: 3)
    - Gréve des cheminots, 1920 (Folder 358: 4)
    - Gréves dans le bâtiment, 1920 (Folder 358: 5-6)
    - Réunion patronale, 1920 (Folder 358: 7)
    - Fédération Nationale des Syndcats Maritimes, 1920 (Folder 358: 8-9)
    - Chômage des marins en faveur des mutins de la Mer Noire, 1920 (Folder 358: 10)
    - Appel au chômage, 1920 (Folder 358: 11)
    - Appel à la population, 1920 (Folder 358: 12)
    - Rapport sur la journée du 1er mai, 1920 (Folder 358: 13-14)
    - Grèves, 1920 (Folder 358: 15-22)
    - Russie, 1920 (Folder 358: 23)
    - Cheminots, 1920 (Folder 358: 24)
    - Régions dévastées, 1920 (Folder 358: 25)
    - Mouvements ouvriers, 1920 (Folder 358: 26)
    - Rapport du commissaire spécial, 1920 (Folder 358: 27)
    - Conférence Cachin-Frossard, 1920 (Folder 358: 28)
    - Mouvement ouvrier, 1920 (Folder 358: 29)
    - Grèves, 1920 (Folder 358: 30)
    - Grève des pâtissiers confiseurs, 1920 (Folder 358: 31)
    - Meeting contre la guerre, 1921 (Folder 358: 32)
    - Mesures contre la propagande révolutionnaire, 1921 (Folder 358: 33)
    - Foire coloniale, 1921 (Folder 358: 34)
    - Protestation des ouvriers charbonniers, 1921 (Folder 358: 35)
    - Propagande anti-militariste, 1921 (Folder 358: 36-37)
    - Voyage présidentiel, 1921 (Folder 358: 38)
    - Congrès des Sociétés Savantes de France, 1922 (Folder 358: 39)
    - Exposition coloniale, 1922 (Folder 358: 40)
  - Marseille IV, 1913-1974 (Folder 83-34)
    - Colonie grecque, 1913-1971 (Folder 83: 3)
    - Chambre de Commerce, 1918-1919 (Folder 83: 4)
    - Archives départementales, 1919 (Folder 83: 5)
    - Artaud, Adrien, 1920 (Folder 83: 6)
    - Vimar, Gaston, 1965 (Folder 83: 7)
    - Flaissières, Siméon, 1973 (Folder 84: 1)
    - Cristofol, Jean, 1974 (Folder 84: 2)
    - Tasso, Henri, 1975 (Folder 84: 3)
    - Grandes familles marseillaises, 1974 (Folder 84: 4)
    - Giraud, Hubert, 1972 (Folder 84: 5)
  - Martin, Henry, 1945-1970 (Folder 219)
    - Témoignage, 1945 (Folder 219: 11)
    - Annexes, 1945 (Folder 219: 12)
    - Tubert, Paul-René-Marie, 1957 (Folder 219: 13)
    - Notes, 1944-1945 (Folder 219: 14)
    - Réponse, 1967 (Folder 219: 15)
    - Soulevement de Sétif, 1945 (Folder 219: 16)
    - Photographies, 1945 (Folder 219: 17)
    - Parlange, Georges, 1970 (Folder 219: 18)
  - Mayrisch, Émile, 1926-1979 (Folder 189, 218)
    - Bourg, Tony, "Louise Weiss et Émile Mayrisch,", 1979 (Folder 189: 1)
    - Entretien avec Kinsch et Jean-Paul Raus, 1979 (Folder 189: 2)
    - Hammer, Carlo, 1970 (Folder 218: 1)
    - Raus, Jean-Paul, 1978 (Folder 218: 2)
    - Entretiens, 1978 (Folder 218)
      - Kinsch, [?] et Jean-Paul Raus, 1978 (Folder 218: 3)
      - Neuman, [?], 1978 (Folder 218: 4-5)
      - Reinard, [?], 1978 (Folder 218: 6-7)
    - Extrait et plaquette, 1928 (Folder 218: 8)
    - In memoriam, 1928 (Folder 218: 9)
    - ARBED, 1928 (Folder 218: 10)
    - Comité France-Allemagne, 1978 (Folder 218: 11-12)
    - Entente Internationale d'Acier, 1926-1937 (Folder 218: 13-28)
  - Mennevée, Roger, 1933-1975 (Folder 368)
    - Inventaire, 1975 (Folder 368: 16)
    - Articles, 1933-1939 (Folder 368)
      - 1933 (Folder 368: 17)
      - 1934 (Folder 368: 18)
      - 1935 (Folder 368: 19)
      - 1936 (Folder 368: 20)
      - 1937 (Folder 368: 21)
      - 1938 (Folder 368: 22)
      - 1939 (Folder 368: 23)
    - Front Populaire, 1936 (Folder 368: 24-36)
  - Mercier, Ernest, 1926-1975 (Folder 64)
    - Générale, 1955-1969 (Folder 64: 6)
    - Le redressement français, 1926-1927 (Folder 64: 7)
    - Petsche, Maurice, 1928-1974 (Folder 64: 8)
    - Devinat, Paul, 1926-1928 (Folder 64: 9)
    - Entretien avec Jean-Henri Adam, 1975 (Folder 64: 10)
  - Mercier, Ernest, 1964-1970 (Folder 69-70)
    - Générale, 1964-1965 (Folder 69: 24)
    - Mireaux, Émile, 1969 (Folder 69: 25)
    - Enregistrements, 1970 (Folder 70: 1-3)
    - Entretien avec Marguerite Mercier, 1970 (Folder 70: 4)
  - Mitterrand au pouvoir, 1981-1982 (Folder 29-30, 371)
    - Générale, 1982 (Folder 29: 7)
    - Dossier santé, 1981 (Folder 29: 8)
    - Entretien à la télévision, 1981 (Folder 29: 9)
    - Les cent jours et l'avenir, 1981 (Folder 29: 10)
    - Voyages en province, 1981-1982 (Folder 29: 11)
    - l'Europe, 1981-1982 (Folder 29: 12)
    - Voyage en Proche-Orient, 1981 (Folder 29: 13)
    - Voyage en Algérie, 1981 (Folder 29: 14)
    - Voyage au Japon, 1982 (Folder 30: 1)
    - Voyage en Afrique, 1982 (Folder 30: 2)
    - Nouvelle opposition, 1981 (Folder 371: 4)
    - Floraison des clubs, 1981 (Folder 371: 5)
    - Le retour de Valéry Giscard d'Estaing, 1981-1982 (Folder 371: 6)
    - Jacques Chirac et le Rassemblement pour la République, 1981-1982 (Folder 371: 7)
    - Union pour la Démocratie Française, 1981-1982 (Folder 371: 8)
    - Centre des Démocrates Sociaux, 1982 (Folder 371: 9)
    - Barre, Raymond, 1982 (Folder 371: 10)
  - Morbihan, 1935-1964 (Folder 178-179, 297, 354)
    - Rapports du préfet, 1935-1939 (Folder 178-179)
      - 1935 (Folder 178: 6)
      - 1936 (Folder 178: 7-16)
      - 1937 (Folder 178: 17-24)
      - 1938 (Folder 179: 1-2)
      - 1939 (Folder 179: 3-5)
    - Ligues politiques, 1935 (Folder 179: 6-8)
    - Groupements de gauche, 1935 (Folder 179: 9)
    - Situation politique, 1935 (Folder 179: 10)
    - Action Française, 1935 (Folder 179: 11)
    - Croix de Feu, 1935 (Folder 179: 12)
    - Comité de Lutte Antifasciste, 1935 (Folder 179: 13)
    - Comité de Défense Paysanne, 1935 (Folder 179: 14)
    - Union Nationale des Combattants, 1935-1936 (Folder 179: 15-16)
    - Croix de Feu, 1936 (Folder 297: 4-9)
    - Parti Social Français, 1936 (Folder 297: 10-17)
    - Parti Agraire, 1936 (Folder 297: 18-28)
    - Ligue des Droits de l'Homme, 1936 (Folder 297: 29)
    - Lorient, 1936 (Folder 297: 30-33)
    - Partis extrémistes, 1939 (Folder 297: 34-35)
    - Situation politique, 1939 (Folder 297: 36-41)
    - État des esprits, 1939 (Folder 297: 42)
    - Parti Socialiste Ouvrier et Paysan, 1939 (Folder 297: 43-45)
    - Fédération Socialiste, 1939 (Folder 297: 46)
    - Visite de Doriot, 1939 (Folder 354: 1)
    - Réunions du Parti Populaire Français, 1939 (Folder 354: 2-3)
    - Tournée de propagande de Doriot, 1939 (Folder 354: 4)
    - Réunions du Parti Populaire Français, 1939 (Folder 354: 5-6)
    - Situation des fonctionnaires, 1937-1938 (Folder 354: 7-8)
    - Mobilisation départementale, 1938 (Folder 354: 9-11)
    - Rapport du commissaire spécial, 1936 (Folder 354: 12)
    - Manifestation Front Populaire, 1936 (Folder 354: 13-14)
    - Rapport du sous-préfet, 1936 (Folder 354: 15)
    - Vannes, 1936 (Folder 354: 16)
    - Rapport du commissaire spécial, 1936 (Folder 354: 17)
    - Syndicat de la métallurgie, 1936 (Folder 354: 18-19)
    - Comité National de Lutte contre la Guerre et la Fascisme, 1936 (Folder 354: 20-21)
    - Mouvement Masterdam-Pleyel, 1936 (Folder 354: 22)
    - Comité National de Lutte contre la Guerre et la Fascisme, 1936 (Folder 354: 23-24)
    - Ourviers des forges, 1936 (Folder 354: 25)
    - Rapport du commissaire spécial, 1936 (Folder 354: 26)
    - Crise municipale à Lorient, 1936 (Folder 354: 27)
    - Rassemblement ouvrier, 1936 (Folder 354: 28)
    - Rapport du commissaire spécial, 1936 (Folder 354: 29)
    - Réunions communistes, 1936 (Folder 354: 30)
    - Affiche trotskiste à Lorient, 1936 (Folder 354: 31)
    - Jeunes Équipes Unies pour une Nouvelle Économie Sociales, 1936 (Folder 354: 32)
    - Ploërmel, 1936 (Folder 354: 33)
    - Faulques, Roger, 1964 (Folder 354: 34)
  - Nicolétis, John, 1933-1974 (Folder 106-107)
    - Technocratie, 1933 (Folder 106: 10)
    - Plan du 9 Juillet, 1934-1935 (Folder 106: 11)
    - Ullmo, Jean, 1949 (Folder 106: 12)
    - Entretiens, 1974 (Folder 107: 1-3)
  - Nantes, 1882-1979 (Folder 223-224)
    - Fête de Sainte Jeanne d'Arc, 1920-1926 (Folder 223: 9)
    - Fête-Dieu, 1920-1929 (Folder 223: 10-14)
    - Articles de La Semaine religieuse, 1920-1929 (Folder 223: 15)
    - Articles de L'Écho de la Loire, 1925 (Folder 223: 16)
    - Ligue Maritime et Coloniale, 1924 (Folder 223: 17)
    - Mi-Carême, 1924-1929 (Folder 223: 18)
    - Processions, 1882-1889 (Folder 223: 19-22)
    - Bellamy, Paul, 1923-1930 (Folder 224: 1-7)
    - Librec, Henri, La Franc-maçonnerie dans la Loire-Inférieure, 1744-1948, 1949 (Folder 224: 8)
    - Faugeras, Marius, "Enquête sur la condamnation de l'Action Française par l'Église catholique au Pays Nantais,", 1976 (Folder 224: 9)
    - Entretien avec Yves Bureau, 1979 (Folder 224: 10)
  - Nord I, 1890-1979 (Folder 8, 84)
    - Générale, 1918-1977 (Folder 8)
      - Divers statuts dans diverse industries, 1926-1951 (Folder 8: 10)
      - d'Halluin, Bernard, 1941-1959 (Folder 8: 11)
      - Entretiens, 1976-1979 (Folder 8: 12)
      - Beaufort-Lienart, Claude, 1979 (Folder 8: 13)
      - Dumortier, [?], 1976 (Folder 8: 14)
    - Motte, B., 1977 (Folder 8: 15)
    - Situation économique, 1920-1929 (Folder 84: 6)
    - Liénart, Achille, 1970 (Folder 84: 7)
    - Grève générale d'Halluin, 1928 (Folder 84: 8)
    - Parti Communiste, 1921-1927 (Folder 84: 9)
    - Affaires religieuses, 1924-1929 (Folder 84: 10)
    - État d'esprit de la population, 1928-1929 (Folder 84: 11)
    - Rapports du préfet, 1920-1927 (Folder 84: 12)
    - Crise du logement, 1920 (Folder 84: 13)
    - Bayart-Dubar, Henri, 1890 (Folder 84: 14)
    - Crise du consortium, 1929 (Folder 84: 15)
    - d'Halluin, Bernard, 1951 (Folder 84: 16)
    - Vandenberghe, Robert, 1971 (Folder 84: 17)
    - Union Patronale Interprofessionnelle, 1976 (Folder 84: 18)
  - Nord II, 1918-1982 (Folder 76, 192)
    - Générale, 1918-1967 (Folder 76: 5)
    - Tilge, Robert, 1948-1975 (Folder 76)
      - Documentation, 1948-1966 (Folder 76: 6)
      - Correspondance ecclésiastique, 1951-1974 (Folder 76: 7)
      - Entretiens, 1975 (Folder 76: 8-9)
    - Entretien avec Albert Prouvost, 1982 (Folder 192: 12)
    - Blain, Louis, 1920 (Folder 192: 13)
    - Houte, Arthur, 1935 (Folder 192: 14)
    - Broutin, Charlemagne, 1963 (Folder 192: 15)
    - Rapport du préfet du Pas-de-Calais, 1935 (Folder 192: 16)
    - Rapports du préfet du Nord, 1936 (Folder 192: 17-23)
  - Nord III, 1927-1977 (Folder 316-317)
    - Syndicats, 1927-1957 (Folder 316)
      - 1927-1928 (Folder 316: 4)
      - 1929 (Folder 316: 5)
      - 1957 (Folder 316: 6)
    - Entretiens, 1967-1977 (Folder 316-317)
      - Debusche, Alphonse, 1967 (Folder 316: 7-8)
      - Delmasure, Adolphe, 1977 (Folder 316: 9)
      - Motte, Eugène, 1977 (Folder 317: 1-2)
      - Maréchal, [?], 1976 (Folder 317: 3)
      - Lestienne, [?], 1977 (Folder 317: 4-5)
      - Pennel, [?], 1976 (Folder 317: 6)
  - Nord IV, 1917-1977 (Folder 76-77)
    - Générale, 1917-1930 (Folder 76: 10)
    - Bayart, Pierre, 1949-1968 (Folder 76: 11)
    - Entretiens, 1976-1977 (Folder 76)
      - Bayart, Philippe, 1976-1977 (Folder 76)
        - 1976 (Folder 76: 12)
        - 1977 (Folder 76: 13-14)
      - Croisier, [?], 1976 (Folder 77: 1)
      - Duprez, [?], 1976 (Folder 77: 2)
      - Glorieux, [?], 1976 (Folder 77: 3)
  - Notes, 1965-1980 (Folder 255-266)
  - Notes, 1965-1980 (Folder 373-394)
  - O. A., 1934-1945 (Folder 10)
    - Gibraltar, 1940 (Folder 10: 1)
    - Pétain, Philippe, 1934-1945 (Folder 10: 2)
    - Algérie, 1940 (Folder 10: 3)
  - Outhenin-Chalandre, Hubert, 1960-1976 (Folder 66)
    - Entretiens, 1975-1976 (Folder 66)
      - Outhenin-Chalandre, Hubert, 1975-1976 (Folder 66)
        - 1975 (Folder 66: 2)
        - 1976 (Folder 66: 3)
      - Grasser, [?], 1976 (Folder 66: 4)
    - Documentation, 1971-1975 (Folder 66: 5)
    - Factures Balkany, 1961-1962 (Folder 66: 6)
    - Bordereau estimatif et quantitatif, 1961 (Folder 66: 7)
    - Résidence Élysée II, 1960-1968 (Folder 66)
      - Générale, 1960-1968 (Folder 66: 8)
      - Dossier contractuel, 1963 (Folder 66: 9)
    - Note, 1968 (Folder 66: 10)
  - Parti Communiste, 1969-1982 (Folder 18-19)
    - Politique générale, 1969-1980 (Folder 18)
      - 1969-1977 (Folder 18: 8)
      - 1978-1980 (Folder 18: 9)
    - Marchais, Georges, 1970-1975 (Folder 18: 10)
    - l'Église, 1972-1976 (Folder 18: 11)
    - Rapports Parti Socialiste/Parti Communiste, 1974-1982 (Folder 18: 12)
    - Congrès, 1970-1982 (Folder 19)
      - 1970-1979 (Folder 19: 1)
      - 1982 (Folder 19: 2)
    - Afghanistan, 1980 (Folder 19: 3)
    - Presse communiste, 1972-1978 (Folder 19: 4)
    - Fête de l'Humanité, 1970-1975 (Folder 19: 5)
    - Divergences internes, 1978-1979 (Folder 19: 6)
    - Élections et sondages, 1969-1979 (Folder 19: 7)
    - Université, 1969-1970 (Folder 19: 8)
    - Fizbin, Henri, 1979-1981 (Folder 19: 9)
    - Garaudy, Roger, 1969-1979 (Folder 19: 10)
    - Tillon, Charles, 1970-1978 (Folder 19: 11)
  - Partis politiques, 1969-1980 (Folder 16-18)
    - Extrême-gauche, 1969-1979 (Folder 16)
      - Générale, 1970-1979 (Folder 16: 10)
      - Affaire de Grenoble, 1971 (Folder 16: 11)
      - Affaire du Sacré-Cœur, 1971 (Folder 16: 12)
      - Gauchisme et syndicalisme, 1970-1972 (Folder 17: 1)
      - Ligue Communiste Révolutionnaire, 1971-1979 (Folder 17: 2)
      - Maoistes, 1969-1972 (Folder 17)
        - 1969-1970 (Folder 17: 3)
        - 1970-1972 (Folder 17: 4)
    - Financement des partis, 1971-1979 (Folder 17: 5)
    - Rapports Parti Socialiste/Parti Communiste, 1970-1980 (Folder 17)
      - 1970-1974 (Folder 17: 6)
      - 1975-1980 (Folder 17: 7)
    - Union de la Gauche, 1977-1979 (Folder 17: 8)
    - Démocrates sociaux, 1975 (Folder 17: 9)
    - Écologie, 1977-1980 (Folder 17: 10)
    - Extrême-droite, 1970-1978 (Folder 17: 11)
    - Giscardiens, 1977-1980 (Folder 17: 12)
    - Majorité, 1970-1980 (Folder 17: 13)
    - Mouvement des Radicaux de Gauche, 1977-1979 (Folder 17: 14)
    - Union Démocratique Française, 1979-1980 (Folder 17: 15)
    - Centre Démocrate, 1971-1975 (Folder 17: 16)
    - Centre Démocratie et Progrès, 1975 (Folder 17: 17)
    - Républicains Indépendants, 1969-1976 (Folder 17: 18)
    - Centre d'Information et de Défense, 1969-1974 (Folder 18)
      - 1969 (Folder 18: 1)
      - 1970 (Folder 18: 2)
      - 1971-1974 (Folder 18: 3)
    - Parti Socialiste Unifié, 1970-1979 (Folder 18: 4)
    - Parti Radical, 1971-1979 (Folder 18: 5)
    - Démocratie Chrétienne, 1977 (Folder 18: 6)
    - Mouvements divers, 1977-1978 (Folder 18: 7)
  - Parti Socialiste, 1970-1982 (Folder 31)
    - Générale, 1970-1980 (Folder 31)
      - 1970-1975 (Folder 31: 1)
      - 1976-1980 (Folder 31: 2)
    - Divergences à l'intérieur du parti, 1971-1980 (Folder 31: 3)
    - Congrès de Valence, 1981 (Folder 31: 4)
    - Un an de socialisme, 1981-1982 (Folder 31: 5-6)
  - Patronat, 1950-1980 (Folder 1)
    - Vomécourt, Pierre, circa 1950 (Folder 1: 9)
    - Conseil National du Patronat Français (CNPF), 1980 (Folder 1: 10)
    - Entretiens, 1975-1976 (Folder 1)
      - Arnaud, René et Emmanuel Mayolle, 1975 (Folder 1: 11-13)
      - Moureau-Néret, Olivier, 1975 (Folder 1: 14-15)
      - Keller, Pierre, 1976 (Folder 1: 16-17)
  - Patronat, 1977 (Folder 37)
    - Entretiens, 1977 (Folder 37)
      - Petitjean, [?], 1977 (Folder 37: 3)
      - Puiseux, Robert, 1977 (Folder 37: 4)
  - Patronat, 1970-1982 (Folder 50-51)
    - Générale, 1970-1977 (Folder 50: 8)
    - Syndicats, 1975-1979 (Folder 50: 9)
    - Ceyrac, François, 1970-1975 (Folder 50: 10)
    - Conseil National du Patronat Français (CNPF), 1970-1980 (Folder 50-51)
      - 1970-1975 (Folder 50: 11)
      - 1976-1978 (Folder 50: 12)
      - 1979-1980 (Folder 51: 1)
    - Gattaz, Yvon, 1981-1982 (Folder 51: 2)
    - Socialistes, 1981-1982 (Folder 51: 3)
  - Patronat, 1929-1973 (Folder 69)
    - Générale, 1972 (Folder 69: 1)
    - Famille de Wendel, 1973 (Folder 69: 2)
    - Famille Empain, 1929-1963 (Folder 69: 3)
    - Schneider, Eugène, 1973 (Folder 69: 4)
    - Entretiens, 1973 (Folder 69)
      - Font-Reault, [?] de, 1973 (Folder 69: 5)
      - Russier, [?], 1973 (Folder 69: 6)
      - Turot, [?], 1973 (Folder 69: 7)
  - Patronat, 1973-1976 (Folder 77)
    - Saunier-Duval, 1975 (Folder 77: 4)
    - Entretiens, 1973-1976 (Folder 77)
      - Arnaud, René, 1973-1974 (Folder 77)
        - 1973 (Folder 77: 5)
        - 1974 (Folder 77: 6)
      - Lacoste, Robert, 1975 (Folder 77: 7)
      - Roche, Émile, 1976 (Folder 77: 8)
  - Patronat, 1919-1975 (Folder 372)
    - Henry, Pierre, 1936 (Folder 372: 1)
    - Zamanski, Joseph, 1947 (Folder 372: 2)
    - Laval, Pierre, 1919 (Folder 372: 3)
    - François-Poncet, André, 1928 (Folder 372: 4)
    - Haudos, Ernest, 1920 (Folder 372: 5)
    - Barthe, Jean-Jacques, 1919 (Folder 372: 6)
    - Roditi, Georges, 1974 (Folder 372: 7)
    - Entretien avec Pierre de Calan, 1975 (Folder 372: 8)
    - Documentation Guillet, 1936-1941 (Folder 372: 9)
  - Patronat, 1920-1974 (Folder 193)
    - Clément, Robert, 1974 (Folder 193: 11-12)
    - Assemblée Nationale, 1920-1924 (Folder 193: 13)
    - Entretiens, 1974 (Folder 193)
      - Gingembre, Paul, 1974 (Folder 193: 14)
      - Durieux, [?], 1974 (Folder 193: 15)
      - Aumonier, [?], 1974 (Folder 193: 16-17)
      - Michel, [?], 1974 (Folder 193: 18)
  - Patronat, 1921-1974 (Folder 174, 194)
    - Affaire Boussac, 1974 (Folder 174: 3)
    - Fouchier, Jacques de, 1969 (Folder 174: 4)
    - Application de la loi des huit heures, 1921-1926 (Folder 174: 5)
    - Palomera, A. de, 1931 (Folder 174: 6)
    - Keynes, John Maynard, 1974 (Folder 174: 7)
    - Entretiens, 1974-1975 (Folder 174, 194)
      - Isambert, [?], 1974 (Folder 174: 8)
      - Clément, Robert, 1974 (Folder 174: 9)
      - Guillet, Yves, 1975 (Folder 194: 16-17)
      - Baylot, Jean, 1975 (Folder 194: 18)
    - Fédération Textile, 1953 (Folder 194: 19)
  - Patronat, 1923-1974 (Folder 213)
    - Entretiens, 1973-1974 (Folder 213)
      - Stoll, Roger, 1973 (Folder 213: 1)
      - Lyautey, Pierre, 1973 (Folder 213: 2)
      - Montaigu, René de, 1973 (Folder 213: 3)
      - Benaerts, Pierre, 1973 (Folder 213: 4)
    - Meny, Jules, 1945-1947 (Folder 213: 5)
    - Villey, Étienne, L'organisation profesionnelle des employeurs dans l'industrie française, 1923 (Folder 213: 6)
    - Lesueur, Eugène Henri Félix, 1974 (Folder 213: 7)
    - Raty, Jean, 1958 (Folder 213: 8)
    - Fabre, Robert, 1950 (Folder 213: 9)
    - Gignoux, Claude-Joseph, 1965-1974 (Folder 213: 10)
  - Patronat, 1932-1976 (Folder 291)
    - Finaly, Horace, 1937-1974 (Folder 291: 6-10)
    - Front Populaire, 1976 (Folder 291: 11)
    - Mouvement des prix, 1932-1934 (Folder 291: 12)
    - Chambres de Commerce et d'Industrie, 1934-1935 (Folder 291: 13-21)
    - Conseil National Économique, 1935 (Folder 291: 22)
    - Rapports de préfets, 1935 (Folder 291: 23)
    - Dalbouze, Pierre-Ernest, 1936 (Folder 291: 24)
  - Patronat, 1975-1976 (Folder 272, 343)
    - Bordeaux, 1976 (Folder 272: 17)
    - Lyon, 1976 (Folder 272: 18)
    - Marseille, 1976 (Folder 272: 19)
    - Nantes, 1976 (Folder 272: 20)
    - Nord, 1976 (Folder 272: 21)
    - Rouen, 1976 (Folder 272: 22)
    - Notes de Guy Lambert, 1975 (Folder 343: 1)
    - Entretien avec Guy Lambert, 1976 (Folder 343: 2)
  - Patronat-Bordeaux, 1924-1968 (Folder 198)
    - Herpin, Jacqueline, "Les milieux dirigeants à Bordeaux sous la IIIe République,", 1966 (Folder 198: 1)
    - Laharie, Claude, "Le syndicalisme bordelais pendant l'entre-deux-guerres,", 1968 (Folder 198: 2)
    - Pivert, Léon-Pierre, "Le mouvement d'Anciens Combattants à Bordeaux entre les deux guerres,", 1967 (Folder 198: 3)
    - Élections législatives, 1924-1932 (Folder 198: 4)
    - Bergey, Abbé, 1932-1973 (Folder 198: 5)
  - Patronat-Bordeaux, 1927-1979 (Folder 148-149)
    - Ginestet, Fernand, 1937 (Folder 148: 1)
    - Rothschild, Philippe de, 1979 (Folder 148)
      - Brochure généalogique, 1979 (Folder 148: 2)
      - Entretiens, 1979 (Folder 148: 3)
      - Étiquettes, 1979 (Folder 148: 4)
    - La Défense, 1927-1958 (Folder 148-149)
      - 1927-1928 (Folder 148: 5)
      - 1929 (Folder 148: 6)
      - 1930 (Folder 148: 7)
      - 1931-1932 (Folder 148: 8)
      - 1933 (Folder 148: 9)
      - 1934 (Folder 149: 1)
      - 1935 (Folder 149: 2)
      - 1949-1951 (Folder 149: 3)
      - 1953-1954 (Folder 149: 4)
      - 1955 (Folder 149: 5)
      - 1956 (Folder 149: 6)
      - 1957 (Folder 149: 7)
      - 1958 (Folder 149: 8)
  - Patronat-Bordeaux, 1929-1968 (Folder 208-209)
    - Action Française, 1929 (Folder 208: 6-7)
    - Andrieux, Pierre-Paulin, 1932 (Folder 208: 9-12)
    - Bergey, abbé, 1932-1934 (Folder 208: 13-15)
    - Lourdes, 1934 (Folder 208: 16-18)
    - Quadri, Georges, "Vie économique, socioprofessionnelle et politique à Bordeaux,", 1967 (Folder 209: 1)
    - Fabre de Rieunègre, Arnaud, "Rercherches sur l'Action Française en Gironde de 1919 à 1939,", 1966 (Folder 209: 2)
    - Mousset, Anne-Marie, "La prospérité économique de Bordeaux de 1917 à 1929,", 1968 (Folder 209: 3)
  - Patronat-Bordeaux, 1936-1979 (Folder 236-239)
    - Mazaud, Annie, "La carrière politique locale d'Adrien Marquet,", 1971 (Folder 236: 6-7)
    - Dubruil, Dimitri, "L'œuvre de la municipalité: Adrien Marquet, 1925-1939,", 1970 (Folder 236: 9-12)
    - Tauzia, Pierre, "Recherches sur l'esprit des années 1930 à Bordeaux,", 1965 (Folder 237: 1)
    - Goubet, M., "La crise économique à Bordeaux, 1930-1936,", 1958 (Folder 237: 2)
    - Martial, Anne-Marie, "Le Front Populaire à Bordeaux,", 1968 (Folder 237: 3)
    - Rapport sur le vin de Bordeaux, 1970 (Folder 237: 4)
    - Lawton, Daniel, 1979 (Folder 237: 5)
    - La Défense, 1936-1964 (Folder 237-239)
      - 1936 (Folder 237: 6-10)
      - 1937 (Folder 238: 1-2)
      - 1938 (Folder 238: 3-9)
      - 1939 (Folder 238: 10-14)
      - 1940 (Folder 238: 15-17)
      - 1941 (Folder 238: 18-20)
      - 1944 (Folder 238: 21)
      - 1945 (Folder 238: 22)
      - 1946 (Folder 238: 23-27)
      - 1947 (Folder 238: 28-31)
      - 1948 (Folder 238: 32-34)
      - 1958 (Folder 238: 35-37)
      - 1959 (Folder 238: 38-45)
      - 1960 (Folder 239: 1-4)
      - 1961 (Folder 239: 5-13)
      - 1962 (Folder 239: 14-22)
      - 1963 (Folder 239: 23-29)
      - 1964 (Folder 239: 30-34)
    - La Semaine économique, 1967 (Folder 239: 35)
  - Patronat-Bordeaux, 1949-1978 (Folder 7)
    - Générale, 1975 (Folder 7: 2)
    - Chaumet, Charles, 1949-1974 (Folder 7: 3)
    - Entretiens, 1975-1978 (Folder 7)
      - Geffré, Jean, 1975 (Folder 7: 4)
      - Favreau, Bertrand, 1978 (Folder 7: 5)
  - Patronat-Bordeaux, 1960-1979 (Folder 65-66)
    - Lawton, Daniel, 1960 (Folder 65: 5)
    - Entretiens, 1978-1979 (Folder 65-66)
      - Chapon, [?], 1978 (Folder 65: 6)
      - Cottin, Philippe, 1979 (Folder 65: 7)
      - Lawton, Simone, 1978 (Folder 65: 8)
      - Lawton, Hugues, 1978 (Folder 65: 9-11)
      - Sire, Pierre et Hugues Lawton, 1979 (Folder 66: 1)
  - Patronat-Bordeaux, 1972-1978 (Folder 67)
    - Centre Hospitalier Régional de Bordeaux, 1972 (Folder 67: 7)
    - Entretiens, 1978 (Folder 67)
      - Chapon, Richard, 1978 (Folder 67: 8)